# 咨询陈版，出售外资企业汇率产生的差额是如投资收益还是做汇兑损益

提问人：denghaifu 时间：2017-09-17 14:00:53
陈版，有一问题咨询。甲公司 2001 年 50 万美元投资已外资公司，持股10%，加入当时汇率为 8 ，长期股权投资金额伟 400 万元人民币， 2016 年 1 月将其出售，同样以 50 万美元出售，当时汇率为 6 ，合计出售金额伟 300 万人民币，这个金额与原长期股权投资 400 万之间的差额 100 万元，时做投资损失处理还是按汇兑损失处理。谢谢陈版

回答人：chenyiwei
投资损失。股权投资不是货币性资产，期末不进行汇兑损益调整，所以不应确认汇率损失，而是股权处置损失，计入投资收益。